臺灣臺東地方法院刑事判決　　　　　　　 94年度訴字第244號
公　訴　人　臺灣臺東地方法院檢察署檢察官
被　　　告　甲○○
上列被告因違反毒品危害防制條例案件，經檢察官提起公訴（
94年度毒偵字第321號），經本院合議庭裁定適用簡式審判程序
，判決如左：
    主  文
甲○○連續施用第一級毒品，累犯，處有期徒刑捌月；又連續施
用第二級毒品，累犯，處有期徒刑柒月，扣案安非他命殘渣袋壹
個沒收銷燬之，玻璃球吸食器參個沒收；應執行有期徒刑壹年貳
月，扣案安非他命殘渣袋壹個沒收銷燬之，玻璃球吸食器參個沒
收。
    犯  罪  事  實
一、甲○○前因施用毒品案件，經裁定送強制戒治，於民國90年
    11月2日戒治期滿，並因違反毒品危害防制條例，經法院判
    處有期徒刑6月，如易科罰金，以300元折算1日確定在案，
    甫於91年5月2日執行完畢。
二、詎甲○○仍不知悔改，於戒治完畢釋放後5年內，分別基於
    施用第一級毒品海洛因及第二級毒品安非他命之概括犯意，
    自94年年初起至同年8月3日止，在臺東縣臺東市○○路37巷
    13號住處內，以海洛因每週約1次，安非他命每週約2、3次
    之頻率，連續施用海洛因、安非他命多次。嗣於94年7月8日
    ，經警持搜索票在上址查扣其所有之安非他命殘渣袋1個、
    玻璃球吸食器3個，並通知甲○○於94年8月10日驗尿後，始
    查知上情。
三、案經臺東縣警察局臺東分局移送臺灣臺東地方法院檢察署檢
    察官偵查起訴。
    理  由
一、程序方面：
    本件被告甲○○所犯為毒品危害防制條例第10條第1項及第2
    項之罪，核屬刑事訴訟法第273條之1第1項所定死刑、無期
    徒刑、最輕本刑為三年以上有期徒刑以外之罪，亦非高等法
    院管轄之第一審案件，而被告於本院行準備程序中就被訴事
    實為有罪之陳述，經告知被告簡式審判程序之旨並聽取當事
    人意見後，本院合議庭裁定由受命法官獨任進行簡式審判程
    序，合先敘明。
二、認定犯罪事實所根據的證據及理由：
    (一)被告於警詢、偵訊及本院審理時均自白前揭連續施用第1
      級毒品海洛因及第2級毒品安非他命之犯行。
    (二)被告於94年8月10日，經警採集其尿液送驗後，檢出毒品
      安非他命、甲基安非他命及嗎啡陽性反應，有慈濟大學濫
      用藥物檢驗中心檢驗總表影本1紙在卷可證。
    (三)並有安非他命殘渣袋1個、玻璃球吸食器3個扣案可證。
    (四)被告前因施用毒品案件，經裁定送強制戒治，於民國90年
      11月2日戒治期滿，有臺灣高等法院被告前案紀錄表可稽
      ，是被告於5年內再施用毒品，至堪認定。
    (五)由上述各節參互佐證，被告自白多次施用毒品海洛因及安
      非他命，核與事實相符，應堪採信。本件事證明確，被告
      犯行堪以認定。
三、論罪科刑的理由：
    (一)按海洛因、安非他命分別為毒品危害防制條例第2條第2項
      第1款及第2款所定之第一級毒品及第二級毒品。被告前因
      施用毒品案件，復於戒治期滿後5年內再為本件施用毒品
      犯行，核其所為，係犯毒品危害防制條例第10條第1項及
      第2項之罪。其施用毒品前非法持有毒品之低度行為，應
      為施用之高度行為所吸收，不另論罪。
    (二)被告先後多次施用第一級毒品海洛因及第二級毒品安非他
      命之犯行，時間緊接，觸犯構成犯罪要件相同之罪名，依
      其情節，均顯係出於概括之犯意反覆為之，為連續犯，均
      應依刑法第56條之規定，分別以一罪論，並加重其刑。其
      所犯施用第一、二級毒品二罪之間，犯意各別，行為互殊
      ，應予分論併罰。
    (三)被告有如犯罪事實欄所載之前科及受刑紀錄，有臺灣高等
      法院被告全國前案紀錄表在卷可考，其於91年5月2日執行
      完畢後，5年以內再犯本件有期徒刑以上之罪，為累犯，
      應依刑法第47條規定，遞加重其刑。
    (四)審酌被告前因施用毒品案件經觀察、勒戒及強制戒治，並
      曾因連續施用第2級毒品案件經法院判處有期徒刑6月確定
      ，並已執行完畢，其竟未能戒絕毒癮，而再次施用毒品，
      抗拒毒品之意志力薄弱、施用毒品之次數、犯後已坦承犯
      行等一切情狀，分別量處如主文所示之刑並定其應執行刑
      。
    (五)扣案安非他命夾鍊袋1個，內有安非他命之殘渣（殘渣與
      夾鍊袋均無法析離），業據被告供明在卷，且被告又確有
      施用安非他之犯行，足徵夾鍊袋內之殘渣確為安非他命殘
      渣無訛，因安非他命與夾鍊袋已無法析離，則上開殘渣袋
      1 個應依毒品危害防制條例第18條第1項前段規定，沒收
      銷燬之。扣案之玻璃球吸食器3個，為被告所有供其施用
      安非他命所用之物，亦據被告供陳無訛，惟其僅係日常用
      品臨時替代使用之物，就其性質上或使用上尚非製造專供
      施用毒品使用，故非屬毒品危害防制條例第18條第1項前
      段規定之「專供施用毒品之器具」，應依刑法第38條第1
      項第2款規定宣告沒收。
四、適用法律依據：
    (一)刑事訴訟法第273 條之1 第1 項，第299 條第1 項前段
        。
    (二)毒品危害防制條例第10條第1項、第2項、第18條第1項
        前段。
    (三)刑法第11條、第56條、第47條、第51條第5款、第38條
        第1項第2款，判決如主文。
本案經檢察官乙○○到庭執行職務。
中　　華　　民　　國　　94　　年　　12　　月　　30　　日
                  刑事第二庭    法  官  黃建都
以上正本證明與原本無異。
如不服本判決，應於判決送達後10日內向本院提出上訴狀（須附
繕本）。
「切勿逕送上級法院」
                                書記官　陳俊德
中　　華　　民　　國　　95　　年　　1　　月　　 2 　　日
附錄本案論罪科刑法條全文：
毒品危害防制條例第10條第1項、第2項
施用第一級毒品者，處六月以上五年以下有期徒刑。
施用第二級毒品者，處三年以下有期徒刑。
毒品危害防制條例第18條第1項前段
查獲之第一、二級毒品及專供製造或施用第一、二級毒品之器具
，不問屬於犯人與否，均沒收銷燬之；查獲之第三、四級毒品及
製造或施用毒品之器具，無正當理由而擅自持有者，均沒入銷燬
之。但合於醫藥、研究或訓練之用者，得不予銷燬。
中華民國刑法第38條第1項第2款
(沒收物)
左列之物沒收之：
二  供犯罪所用或犯罪預備之物。
